最高法院刑事判決　　　　　　　　　 111年度台上字第3663號
上　訴　人　吳昱槿
上列上訴人因違反槍砲彈藥刀械管制條例等罪案件，不服臺灣高
等法院中華民國111年3月30日第二審判決（111年度上訴字第280
號，起訴案號：臺灣新竹地方檢察署109年度偵字第10318號），
提起上訴，本院判決如下：
    主  文
上訴駁回。
    理  由
一、按刑事訴訟法第377 條規定，上訴於第三審法院，非以判決
    違背法令為理由，不得為之。是提起第三審上訴，應以原判
    決違背法令為理由，係屬法定要件。如果上訴理由書狀並未
    依據卷內訴訟資料，具體指摘原判決不適用何種法則或如何
    適用不當，或所指摘原判決違法情事，顯與法律規定得為第
    三審上訴理由之違法情形，不相適合時，均應認其上訴為違
    背法律上之程式，予以駁回。
二、本件原審審理結果，認定上訴人吳昱槿有其事實欄一之㈠所
    載之非法持有非制式手槍、非制式可發射子彈具殺傷力之槍
    枝及子彈等犯行明確，因而維持第一審依想像競合犯之例，
    從一重論處其非法持有非制式手槍罪刑併諭知沒收之判決，
    駁回其此部分在第二審之上訴，已載敘並補充說明法院量刑
    裁量所憑之證據及其認定之理由，有卷存資料可資覆按。又
    刑之量定，係實體法上賦予法院得依職權自由裁量之事項，
    苟已以行為人之責任為基礎，並斟酌刑法第57條各款所列情
    狀，在法定刑度內，酌量科刑，無偏執一端，致明顯失出失
    入情形，即不得任意指摘為違法，以為第三審上訴之理由。
    原判決說明第一審判決已具體審酌刑法第57條科刑等一切情
    狀，在罪責原則下適正行使其量刑之裁量權，維持第一審就
    此部分依累犯規定加重其刑後，科處有期徒刑5年7月併科罰
    金新臺幣16萬元，核其量定之刑罰，已兼顧相關有利與不利
    之科刑資料，客觀上並未逾越法定刑度，核無濫用裁量權限
    或牴觸比例原則、罪刑不相當之情形存在。
三、上訴意旨猶執其於原審同一主張泛指原審就伊自行攜槍投案
    之量刑因子未予考量，量刑過重云云，並非依據卷內訴訟資
    料具體指摘原判決有何違背法令之情形，徒就原審量刑職權
    之適法行使，及原判決已明白論斷之陳詞，以自己之說詞，
    任意指為違法，要與法律規定得為第三審上訴理由之違法情
    形，不相適合。應認其關於此部分上訴為違背法律上之程式
    ，予以駁回。至另犯毀棄損壞罪部分，係屬刑事訴訟法第37
    6 條第1項第1款規定之不得上訴第三審之罪，業經原審於民
    國111年6月9日裁定駁回上訴人該部分上訴，附此敘明。
據上論結，應依刑事訴訟法第395條前段，判決如主文。
中    華    民    國   111    年    8     月    3     日
                  刑事第七庭審判長法  官  段  景  榕  
                                  法  官  楊  力  進  
                                  法  官  汪  梅  芬  
                                  法  官  宋  松  璟  
                                  法  官  沈  揚  仁  
本件正本證明與原本無異
                                  書記官
中    華    民    國   111    年    8     月    9     日